ACORDAO-COMPLETO-2459777

ACÓRDÃO DE RELAÇÃO

ACÓRDÃO DE RELAÇÃO 2778/2021 ATA 5/2021 - PRIMEIRA CÂMARA

Acórdão 2778/2021-TCU-Primeira Câmara
Os Ministros do Tribunal de Contas da União ACORDAM, por unanimidade, com fundamento no art. 71, inciso III, da Constituição Federal/1988, c/c os arts. 1º, inciso V, e 39, inciso I, da Lei 8.443/1992, c/c os arts. 1º, inciso VIII, 17, inciso II, 143, inciso II, 259, inciso I, e 260, § 5º, do Regimento Interno do TCU, em considerar prejudicado, por perda de objeto, o exame de mérito dos atos de admissão dos interessados a seguir relacionados, de acordo com os pareceres emitidos nos autos.
1. Processo TC-Processo 004.925/2021-1 (ATOS DE ADMISSÃO) 
	1.1. Interessados: Camila Karsburg Bessow (XXX.786.930-XX) ; Carla Couto Di Franco (XXX.055.360-XX) ; Debora Batista (XXX.338.090-XX) ; Everson Vaz Silva (XXX.129.730-XX) ; Grasiela Fagundes de Oliveira (XXX.414.570-XX) ; Joice Pogorzelski (XXX.052.620-XX) ; Josue Bicca Ferreira (XXX.670.260-XX) ; Juliana Simao Furtado (XXX.857.430-XX) ; Karen Michelle da Silva (XXX.397.950-XX) ; Maiquel Henrique Saffier (XXX.434.630-XX) ; Marcella Vargas de Oliveira (XXX.895.767-XX) ; Marcelo Edgard Bobsin (XXX.351.020-XX) ; Marcia Fabiane Orige Lannes (XXX.693.900-XX) ; Marcos Rogerio Machado Pinto (XXX.549.340-XX) ; Natalia Silva Rodrigues (XXX.038.930-XX) ; Paulo Rogerio Soares Pasche (XXX.607.080-XX) ; Renata Ferreira da Silva (XXX.639.659-XX) ; Sara Cristina Carpes da Silva (XXX.459.990-XX) ; Silvio Augusto Baumhardt (XXX.703.500-XX) ; Tatiana Saggin Rodrigues da Silva (XXX.941.950-XX) .
	1.2. Entidade: Hospital Nossa Senhora da Conceição S.A..
	1.3. Relator: Ministro Vital do Rêgo.
	1.4. Representante do Ministério Público: Procuradora-Geral Cristina Machado da Costa e Silva.
	1.5. Unidade Técnica: Secretaria de Fiscalização de Integridade de Atos e Pagamentos de Pessoal e de Benefícios Sociais (Sefip) .
	1.6. Representação legal: não há.
	1.7. Determinações/Recomendações/Orientações: não há.

Primeira Câmara

Camila Karsburg Bessow (XXX.786.930-XX); Carla Couto Di Franco (XXX.055.360-XX); Debora Batista (XXX.338.090-XX); Everson Vaz Silva (XXX.129.730-XX); Grasiela Fagundes de Oliveira (XXX.414.570-XX); Joice Pogorzelski (XXX.052.620-XX); Josue Bicca Ferreira (XXX.670.260-XX); Juliana Simao Furtado (XXX.857.430-XX); Karen Michelle da Silva (XXX.397.950-XX); Maiquel Henrique Saffier (XXX.434.630-XX); Marcella Vargas de Oliveira (XXX.895.767-XX); Marcelo Edgard Bobsin (XXX.351.020-XX); Marcia Fabiane Orige Lannes (XXX.693.900-XX); Marcos Rogerio Machado Pinto (XXX.549.340-XX); Natalia Silva Rodrigues (XXX.038.930-XX); Paulo Rogerio Soares Pasche (XXX.607.080-XX); Renata Ferreira da Silva (XXX.639.659-XX); Sara Cristina Carpes da Silva (XXX.459.990-XX); Silvio Augusto Baumhardt (XXX.703.500-XX); Tatiana Saggin Rodrigues da Silva (XXX.941.950-XX).

VITAL DO RÊGO

não há.

ATOS DE ADMISSÃO (ADS)

Secretaria de Fiscalização de Integridade de Atos e Pagamentos de Pessoal e de Benefícios Sociais (Sefip).